臺灣臺中地方法院刑事裁定
111年度聲字第2797號
聲  請  人  
即  被  告  彭柏晨



選任辯護人  趙仕傑律師
上列聲請人即被告因妨害性自主罪案件（111年度侵訴字第145號
），對受命法官於民國111年8月30日所為之羈押處分，聲請撤銷
，本院合議庭裁定如下：
    主    文
聲請駁回。
    理    由
一、聲請意旨詳如附件「刑事準抗告狀」所載。
二、按羈押被告之目的，其本質在於確保訴訟程序得以順利進行
    、或為確保證據之存在與真實、或為確保嗣後刑罰之執行，
    而對被告所實施剝奪其人身自由之強制處分，而被告有無羈
    押之必要，法院僅須審查被告犯罪嫌疑是否重大、有無羈押
    原因、以及有無賴羈押以保全偵審或執行之必要，由法院就
    具體個案情節予以斟酌決定，如就客觀情事觀察，法院許可
    羈押之裁定或延長羈押之裁定，在目的與手段間之衡量並無
    明顯違反比例原則情形，即無違法或不當可言，且關於羈押
    原因之判斷，尚不適用訴訟上之嚴格證明原則。
三、經查：
  ㈠聲請人即被告甲○○（下稱聲請人）因妨害性自主罪案件，經
    臺灣臺中地方檢察署檢察官以111年度偵字第28564號提起公
    訴，於民國111年8月30日繫屬本院（111年度侵訴字第145號
    ），受命法官訊問後，認為聲請人涉犯加重強制性交未遂罪
    嫌疑重大，有聲請人之供述及告訴人之指證等相關證據為證
    ，又依聲請人本案犯案後，曾重返現場，並變裝之情形，且
    事後係經告訴人指認特定行為人後，經警持拘票到場而到案
    說明，至於犯後逃離現場情況，及警方查獲情形，認聲請人
    有逃亡之虞，又審酌聲請人本案犯罪情節，惡性及危害均屬
    重大，難認得以具保、限制住居等方式代替羈押，有羈押之
    必要，應予羈押等情，業據本院調取該案卷宗核閱無訛。 
  ㈡聲請意旨固以「聲請人職業為油漆工，甫下班而更換工作服
    ，非為犯下本案刻意變裝」、「警方持拘票前往聲請人戶籍
    地執行拘提時點為週五晚上，聲請人在友人家聚會，經家人
    告知警方前來拘提，隨即在家人陪同下前往太平分局投案，
    自始無逃亡之欲念及行為」等語置辯。惟聲請人於111年7月
    1日下午4時43分身著「白色短袖T恤」騎乘機車進入校園機
    車停車場，隨後手拿「黑色衣物」步入校園，下午4時48分
    在某棟大樓入口前樓梯平臺戴上「黑色頭套」（未將頭套完
    全拉下，僅蓋住額頭）、穿上「黑色長袖衣物」，其後即在
    大樓內遊蕩，下午5時45分見及被害人後，隨即尾隨被害人
    進入案發廁所，下午5時53分被害人以奔跑姿態出現、聲請
    人則以「黑色頭套拉至下巴、僅露出眼睛及鼻梁」、身著「
    黑色長袖衣物」之狀態出現於廁所門口，隨後奔離該棟大樓
    ，下午5時56分聲請人以身著「白色短袖T恤」狀態出現於大
    樓前廣場，晚間6時1分聲請人返回機車停車場，自機車置物
    廂取出1件「黃綠色短袖衣物」套上，隨即騎乘機車離開等
    情，有監視器畫面截圖在卷可稽，則由聲請人戴上「黑色頭
    套」、穿上「黑色長袖衣物」之時點及位置，係在進入犯案
    地點所在大樓前之樓梯平臺，犯案完畢後脫下「黑色長袖衣
    物」、身著「白色短袖T恤」出現在案發大樓前廣場，隨即
    在機車停車場套上「黃綠色短袖衣物」等舉止觀之，顯見聲
    請人有意藉由「犯人穿著特徵」誤導警方初步偵查方向，否
    則何人會在7月盛夏身著黑色長袖衣物，如警方將注意力集
    中於尋找身著「黑色長袖衣物」之人，當不會迅速發現身著
    「白色短袖T恤」、「黃綠色短袖衣物」在附近活動之聲請
    人，從而聲請人多次換裝舉動，顯係為犯下本案刻意為之，
    況且若果如聲請意旨所述聲請人換裝係為換下骯髒之工作服
    ，則其何必換上「黑色長袖衣物」後，又改套上「黃綠色短
    袖衣物」，是聲請意旨此部分所述，顯難採信。再者觀諸聲
    請人犯後始終強調犯罪動機係因缺錢，持水果刀向被害人搶
    錢過程中，有傷害、限制被害人行動自由之手段等語，有其
    111年7月3日警詢筆錄、偵訊筆錄資為憑據，且於檢察官訊
    問過程中有如下內容「（檢察官問：有無在被害人掙扎過程
    中，跟被害人說不要掙扎，不然我要性侵你？）答：沒有。
    我只有說傷害（檢察官問：如果沒有要性侵，只是要錢，為
    何還要雙手揉她胸部？）答：當時就想要威脅她，不要讓她
    跑。當時我不想拿刀起來，會傷害到她（檢察官問：那你這
    樣說，也是有構成強盜重罪？）答：（沉默）」，由此可見
    聲請人始終認為自身僅涉犯傷害、恐嚇危害安全、限制他人
    行動自由等刑責相對較輕之罪名，未思及涉犯強盜、加重強
    制性交等重罪之可能，從而雖聲請人知悉警方前來拘提後，
    即自行投案，然此係在聲請人不知己身涉犯重罪之心態下之
    行為，斯時心態與現今因涉犯最輕本刑7年以上有期徒刑之
    罪經檢察官提起公訴理應有明顯落差，故不得以聲請人先前
    自行投案逕認其無逃亡之虞，甚且聲請人於犯後不久之晚間
    6時29分返回案發大樓，為在場調查之警察盤查後，即在其
    內餐桌旁飲食至晚間7時8分始離去，期間坐觀警方偵查作為
    ，由此可見聲請人係在確認偵查動態，確認自身是否已為警
    方掌握涉案，此舉亦徵聲請人以身試險、挑戰公權力之心態
    ，進而可認如將聲請人開釋在外，其因面臨重罪追訴，將有
    逃亡之虞，故本案聲請人有刑事訴訟法第101條第1項第1款
    之羈押原因，應堪認定。審酌國家刑罰權遂行之公益考量、
    聲請人涉案之程度、社會秩序及公共利益、聲請人人身自由
    之私益及防禦權受限制之程度，認對聲請人為羈押處分尚屬
    適當、必要，合乎比例原則，非予羈押顯難預期聲請人全程
    參與刑事程序，是認仍有羈押之必要性，尚無從以具保或其
    他手段替代。。　
四、綜上所述，本案受命法官於訊問聲請人後，以聲請人涉犯刑
　　法第222條第2項、第1項第8款之加重強制性交未遂罪嫌重
　  大，有事實足認有逃亡之虞，經斟酌卷附事證及具體情狀，
　　認有羈押必要，諭知自111年8月30日起執行羈押，其認事用
　　法核無違誤，亦無違反比例原則之處，聲請人聲請撤銷羈押
　　為無理由，應予駁回。
五、依刑事訴訟法第416條第1項前段、第4項、第412條，裁定如
    主文。 　　
中　　華　　民　　國　　111 　年　　9 　　月　　19　　日
                  刑事第二十庭  審判長  法  官  江宗祐
　　　　　　　　　                      法  官  林德鑫　
　　　　　　　　　                      法  官  吳珈禎
以上正本證明與原本無異。
不得抗告。
　　　　　　　　　　　　　　　　　　　　書記官  魏愛玲　
中　　華　　民　　國　　111 　年　　9 　　月　　16　　日